【裁判字號】    98,執消債更,23
【裁判日期】    990205
【裁判案由】    更生之執行
【裁判全文】
臺灣苗栗地方法院民事裁定          98年度執消債更字第23號
債  務  人  吳充基
債  權  人  國泰世華商業銀行股份有限公司
法定代理人  汪國華
代  理  人  廖建傑
            李欣潔
債  權  人  台灣新光商業銀行股份有限公司
法定代理人  李增昌
代  理  人  黃良俊
債  權  人  台新國際商業銀行股份有限公司
法定代理人  吳東亮
債  權  人  新光行銷股份有限公司
法定代理人  陳建成
上列當事人聲請消費者債務清理事件，本院裁定如下：
    主  文
債務人所提如附件一所示之更生方案應予認可。
債務人在未依更生條件全部履行完畢前，應受如附件二之生活限
制。
    理  由
一、按「法院得將更生方案之內容及債務人財產及收入狀況報告
    書通知債權人，命債權人於法院所定期間內以書面確答是否
    同意該方案，逾期不為確答，視為同意。同意及視為同意更
    生方案之已申報無擔保及無優先權債權人過半數，且其所代
    表之債權額，逾已申報無擔保及無優先權總債權額之二分之
    一時，視為債權人會議可決更生方案。」另按「更生方案經
    可決者，法院應為認可與否之裁定。」且「法院為認可之裁
    定時，因更生方案履行之必要，對於債務人在未依更生條件
    全部履行完畢前之生活程度，得為相當之限制。」消費者債
    務清理條例（下稱本條例）第60條第1 項、第2 項及第62條
    第1 項、第2 項分別定有明文。
二、查本件債務人聲請更生，前經本院裁定開始更生程序在案，
    有本院民國97年度消債更字第196 號裁定可考。而其所提如
    附件一所示之更生方案，經本院於99年1 月8 日通知債權人
    於文到10日內以書面表示是否同意，如逾期未表示，即視為
    同意；結果債權人台新國際商業銀行具狀表示同意，其餘債
    權人台灣新光商業銀行、新光行銷股份有限公司未表示意見
    ，依法亦視為同意；而債權人國泰世華商業銀行係具狀表示
    反對。則本件債務人之更生方案，經全體無擔保及優先權債
    權人四分之三，代表債權比例67.08%之債權人同意在案，依
    本條例第60條第1 項、第2 項規定，視為債權人會議可決更
    生方案；有本院99年1 月8 日苗院源民執義98執消債更23字
    第00482 號函、送達證書、台新國際商業銀行99年1 月15日
    台新總債務協商部字第09900000879 號函、國泰世華商業銀
    行99年1 月18日陳報狀等件在卷足憑。
三、國泰世華商業銀行雖以債務人每月必要支出之費用應以新台
    幣（下同）16,662元計算，且應提高還款金額，而不同意債
    務人之更生方案；惟本院於前揭97年度消債更字第196 號裁
    定，業已認定債務人每月支出自己必要生活費用及未成年子
    女半數之扶養費用共21,844元，乃屬合理妥適之範圍，債權
    人猶對前揭裁定業已認定之事實再予爭執，顯非有據。且債
    務人目前每月所得約三萬元，有債務人之雇主朱萬來於98年
    9 月22日出具之在職證明書一紙在卷可稽；而依更生方案，
    債務人每月提出10,000元至12,000元償還債權人後，僅餘約
    20,000元至18,000元留供自己及未成年子女必要生活所需之
    用，其金額尚且低於前述21,844元，並未逾越債務人重建經
    濟能力，維持家庭生活之必要範圍。據上，本院認債務人所
    提更生方案，其條件核屬公允、適當、可行，又無本條例第
    63條所定不應認可之消極事由存在，另並依本條例第62條第
    2 項規定，就債務人在未依更生條件全部履行完畢前之生活
    程度，裁定為相當之限制，爰裁定如主文。
中    華    民    國    99    年    2     月    5     日
                        民事庭司法事務官  洪毓良
以上正本係照原本作成。
於債權人會議不同意更生方案之債權人如不服本裁定，應於裁定
送達後10日內，以書狀向本院司法事務官提出異議。
                                  書記官  孔秀蓮
中    華    民    國    99    年    2     月    5     日

司法院資訊處製作；財團法人民間司法改革基金會備份。
